CURRICULUM VITAE



Datos Personales

MARÍA MARTÍN HURTADO

D.N.I.: 45.653.962.C C/Brillante 8, 1.Izq 41009 Sevilla **☎** 653 12 36 92

Mariamartinhurtado7@_{8mail.com} Fecha nacimiento: 31-05-1983

PERFIL DE COMPETENCIAS:

Más de 9 años en el sector hospitalario, me especializo en el área de Traumatología y Neurología, tanto en el adulto como en atención temprana. Habilidades comunicativas, empatía, don de gentes y trato cercano, experiencia en el trabajo en equipo, actitud positiva, máxima implicación en el puesto, motivada por el desarrollo profesional, muy organizada, dinámica, adaptable y polivalente.

Experiencia Profesional

FISIOTERAPEUTA (asistencial, docencia e investigación):

- **Clínica CyC Fisioterapeuta**, La Algaba, Sevilla. Desde Sep. 2019 hasta Marzo 2020 (Covid19).
- **Hospital VIAMED Santa Ángela de la Cruz**, Sevilla. Hospitalización, Traumatología. Lesionados de Tráfico. Desde Junio 2016 hasta Mayo 2018. Asistencial y docente
- **♣ Residencia de mayores San Miguel**, Sanlúcar la Mayor, Sevilla. Desde Agosto hasta Enero 2016. Asistencial y docente.
- Clínica de Cirugía y Medicina Estética Rocío Vázquez, postoperatorios quirófano, Dic 2014-Abril 2015
- **↓** Clínica de Rehabilitación Aljarafe C.R.A. Desde Septiembre 2014 a Diciembre 2014
- **↓ Fundación GERÓN,** Sevilla. Desde Agosto 2010 hasta Septiembre 2011, y desde Mayo 2011 hasta Octubre 2011. Febrero 2013 hasta Agosto 2014. Asistencial y docente.
- ♣ FEDEMA (Federación Española de E.M.) para la delegación ASEM, Asociación Sevilla de Esclerosis Múltiple, Sevilla. Desde Abril 2014 hasta Julio 2014. Asistencial y docente.
- **↓** Clínica Nutrición y dietética Julia Jiménez, Mairena de Alcor en Sevilla. Desde Enero a Mayo 2013.
- ♣ Manuel Ridruejo Muñoz F.O.A.M. posteriormente durante mi estancia CLAROS en Sevilla, Octubre-Noviembre de 2012.
- **↓ Ferrusola**, Sevilla. Desde Enero a Febrero de 2012.
- **Unidad de Estancia Diurna Ferrusola** desde septiembre de 2011 hasta Agosto 2012
- ♣ Natación terapéutica, Hidroterapeuta,, adultos y niños con patologías varias, en Centro deportivo IMD Alcosa de Sevilla, desde Febrero de 2011 hasta Septiembre de 2012
- **◆ Deportivo**, en el **primer equipo de Fútbol Sala Masculino "F.S. NAZARENO"** Dos hermanas, Sevilla. Temporada 2010/11.
- "ARZU, Fisioterapia y Rehabilitación" eventualmente desde Septiembre de 2010, especializándome en Traumatología y Neurología.

- **↓** Investigación, en la Universidad de Sevilla, en el Proyecto de Investigación: Valoración del conocimiento y de la actitud de los Fisioterapeutas ante el Diagnóstico de Fisioterapia. Desde Octubre de 2007 hasta Junio de 2008.
- ♣ Investigación, en la Universidad de Sevilla, en el Proyecto de Investigación: Tratamiento propioceptivo en esguinces de recidiva. Desde Octubre 2008 hasta Junio de 2009.

X RECEPCIONISTA / ADMINISTRATIVA:

- ♣ .Clínica CyC. La Algaba. Desde Septiembre 2019 hasta Marzo 2020
- Clínica Medicina y Cirugía Estética Rocío Vázquez. Sevilla. Según necesidad de dic 2014-Abril 2015.
- Hospital Viamed Santa Ángela de la Cruz. Según necesidad. Desde Junio 2016-Mayo 2018
- ♣ Clínica CRA. Dos Hermanas. De Sept. a Dic. 2014
- **♣ Clínica Julia Jiménez**. De Enero a Mayo 2013.
- **↓ Clínica Arzu**, Montioliveti. Sevilla. Eventualmente desde Sept 2010.

X VISITADORA MÉDICA:

- ♣ Delegada de Andalucía, especialista en Traumatología y Ortopedia para la multinacional alemana Ottobock Ibérica, Junio 2018.
- Delegada de Andalucía, especialista en Flebología y Linfología para la multinacional alemana Bauerfeind Ibérica, desde Abril 2015 a Mayo 2016.

Formación Académica

Diplomada en Fisioterapia

Escuela Universitaria de Ciencias de la Salud. Universidad de Sevilla. Promoción: 2007/2010.

Técnico Especialista en Radiología y Medicina Nuclear

C.F.G.S. CONJUNTO "Imagen para el Diagnóstico" I.E.S. Punta del Verde. Sevilla Curso 2004/2007.

Experiencia Preprofesional

- Wunidad de Fisioterapia Cardiaca, Unidad de Fisioterapia Respiratoria, Unidad de Fisioterapia en amputados y Unidad de Fisioterapia en Afecciones Vertebrales, todas las unidades en Hospital U. Virgen del Rocío, Sevilla.
- W Unidad de Traumatología, Unidad de Parálisis Cerebral Infantil y Unidad de linfedema, todas las unidades en el Hospital U. Virgen Macarena, Sevilla.
- 💥 Unidad de Electroterapia y Unidad de Neurología en Hospital de Valme, Sevilla.
- Wnidad de Traumatología específica y Unidades Periféricas, en Centro de Salud Alcalá de Guadaíra, Sevilla.
- Winidad de Reumatología, en Centro de Salud Doctor Fleming, Sevilla.
- 💢 Asociación de Parkinson, adjunto al Hospital U. Virgen Macarena, Sevilla.
- 💥 Unidad de Lesionados Medulares, en Hospital San Juan de Dios, Bormujos, Sevilla.
- Unidad de Urgencias en H.U. Virgen Macarena y Clínica privada "Cemedi":
 - Radiología Convencional y Digitalizada.
 - Medicina Nuclear.
 - Resonancia Magnética (abierta/cerrada/ARTOSCAN).
 - Tomografía Axial Computarizada.
 - T.A.C. helicoidal.

- Densitometría ósea.
- Mamografía.
- Ortopantomografía, Telemando, Estudios digestivos, Hemodínamica Quirófano, Angiografías, reconstrucciones multiplanares y volumétricas.

Formación Especializada

- **PILATES MATWORK SUELO PARA FISIOTERAPEUTAS.** Año 2016
- ※ EJERCICIO TERAPEUTICO Y CONTROL MOTOR BASADO EN EL MÉTODO PILATES.

 2016
- "Exploración radiológica, fracturas y enfermedades óseas comunes" Por la Universidad Camilo José Cela. 2016
- **"Imagenología de la mama"** Por la Universidad Camilo José Cela. 2016
- **"Protección radiológica"** Por la Universidad Rey Juan Carlos. 2016
- EXPLORACIONES RADIOLÓCAS, MAMOGRAFÍA Y PROTECCIÓN RADIOLÓGICA. Logoss. Febrero 2016
- **FORMADOR OCUPACIONAL** 380h. Euroinnova Business School, 2015.
- X Técnicas Diagnósticas de patología mamaria para TEID. Dic 2015
- **"Radiología en fracturas de cráneo y extremidades superiores para TEID"** Dic 2015
- **"Radiología en enfermedades óseas y resonancia de fracturas para TEID"** Dic 2015
- **"Radiología en fracturas de Urgencias y extremidades inferiores para TEID"** Dic 2015
- **"Técnicas y proyecciones mamográficas para TEID"** Dic 2015
- **EXPERTO EN REHABILITACIÓN INFANTIL.** Editorial Panamericana. Universidad de Barcelona. 2014
- **ACUPUNTURA RACIONAL** E.A.F. Escuela de Acupuntura Francesa. Maestro Pierre Therbault, Medicina manual y acupuntura. Año 2012
- X AROMATERAPIA Y FLORES DE BACH. Euroinnova Business School. Finalizado Diciembre 2012
- **REHABILITACIÓN DE PATOLOGÍAS CRÓNICAS GERIÁTRICAS**. Finalizado 2010, total de 100h.
- **FUNCIÓN REHABILITADORA ANTE EL PACIENTE GERIÁTRICO**. Finalizado en 2010, total 100h.
- METALES INFANTILES Y TÉCNICAS ALTERNATIVAS PARA FISIOTERAPEUTAS. Finalizado en 2010, total de 100h.
- ★ FISIOTERAPIA DURANTE EL EMBARAZO Y RESPIRATORIA INFANTIL. Finalizado en 2010, total de 100h.
- X TÉCNICAS EN FISIOTERAPIA PEDIÁTRICA. Finalizado en 2010, total de 100h.

Idiomas

INGLÉS: Nivel medio.

Otros Datos de Interés

- -Ponencias en E.U. Fisioterapia Y Podología, durante tres años consecutivos, 2008, 2009 y 2010.
- **-Informática.** Microsoft, sistemas operativos Windows 98, 2000, HP Home, XP Prof., Me. Paquete Office.
- Carnet de conducir B y vehículo propio.
- Disponibilidad geográfica total.
- Disponibilidad inmediata.